臺灣雲林地方法院刑事判決
110年度易字第72號
公  訴  人  臺灣雲林地方檢察署檢察官
被      告  沈家禎


上列被告因竊盜案件，經檢察官提起公訴（109年度偵字第2963
號），於本院準備程序中，被告就被訴事實為有罪之陳述，本院
裁定進行簡式審判程序，判決如下：
    主  文
甲○○犯竊盜罪，處拘役參拾日，如易科罰金，以新臺幣壹仟元折
算壹日。緩刑貳年，並應於本判決確定之日起陸月內向公庫支付
新臺幣壹萬元。
未扣案如附表「沒收物品、數量」欄所示之物，均沒收之，於全
部或一部不能沒收或不宜執行沒收時，追徵其價額。
    事  實
一、甲○○與其不知情之胞妹沈家琪（另經檢察官為不起訴處分確
    定）於民國109年3月4日下午3時41分許，駕駛車牌號碼0000
    -00號自用小客車，至址設雲林縣○○市○○路0段000號之台灣
    優衣庫有限公司（UNIQLO，下稱優衣庫公司）雲林斗六大學
    路店內選購衣物時，甲○○竟意圖為自己不法之所有，基於竊
    盜之犯意，於2人分開各自挑選衣服時，徒手竊取該店內陳
    列如附表所示衣物後，塞進所推嬰兒車坐椅後方之凹槽內，
    再用布簾蓋住。於離去時，因店內防盜匣門聲響，甲○○僅就
    拿在手中之其他2件衣服與店員結帳後，旋逕將嬰兒車連同
    尚未結帳如附表所示衣物攜出店外，推至駕駛之上開自小客
    車內置放後離去。嗣經該店組長乙○○清點後，發現衣服數量
    短少乃報警處理，經警據報後調閱店內監視器畫面，並循線
    扣得甲○○所竊剩餘之4件衣物，始悉上情。
二、案經優衣庫公司訴由雲林縣警察局斗六分局報告臺灣雲林地
    方檢察署檢察官偵查起訴。
    理  由
一、被告甲○○所犯係死刑、無期徒刑、最輕本刑為3年以上有期
    徒刑以外之罪，被告於本院準備程序進行中就起訴事實為有
    罪之陳述，經告知簡式審判程序之旨，並聽取檢察官及被告
    之意見後，裁定進行簡式審判程序審理。
二、認定犯罪事實所憑之證據及理由　　
  ㈠上開犯罪事實，業經被告於警詢、偵查及審判中坦承不諱（
    偵卷第9頁至第13頁、第97頁至第100頁、本院卷第29頁至第
    35頁），並經證人沈家琪、乙○○證述在案（偵卷第19頁至第
    23頁、第29頁至第35頁、第99頁、第100 頁），且有防盜匣
    門之警報清單1紙、監視器錄影畫面翻拍照片20紙、扣案物
    照片5紙、贓物認領保管單1紙、防盜門作響紀錄1紙在卷可
    稽（偵卷第39頁、第41頁至第50頁、第59頁至第63頁、第65
    頁、第105頁），足徵被告之自白與事實相符，可信為真實
    。
　㈡起訴書附表固記載被告竊取物品含編號6「嬰幼兒DRY家居服
    組（短袖/帆船/魚）」1件、編號7「嬰幼兒DRY家居服組（
    短袖/帆船/魚）」「童裝N H Museum UT(S)（印花T恤/短袖
    ）」1件，惟依優衣褲公司所提供被竊商品列表，遭竊物品
    應係「嬰幼兒DRY家居服組（短袖/帆船/魚）」2件，此部分
    事實應更正如附表所示。
　㈢本案事證明確，被告犯行堪以認定，應依法論科。
三、論罪科刑之理由
　㈠核被告所為，係犯刑法第320條第1項之竊盜罪。  
　㈡爰審酌被告無刑事前案紀錄，有臺灣高等法院被告前案紀錄
    表1紙在卷可參(本院卷第43頁)，是其素行尚可。被告竟不
    思尊重他人財產權，僅為滿足私欲，恣意竊取如附表所示衣
    物，所為不該。另衡及被告犯後坦承犯行，如附表編號1所
    示其中3件衣物與編號3所示1件衣物經警尋獲發還告訴人，
    有前開贓物認領保管單1紙存卷可查；再被告雖表示有和解
    意願，然告訴人基於公司政策不與被告進行和解，故迄未達
    成和解等情，有刑事陳報狀1份、本院公務電話紀錄1紙在卷
    可按(偵卷第102頁、本院卷第19頁)；又考量被告犯罪手段
    、所竊取財物價值等情節；暨其自陳高職畢業，目前為家管
    ，育有3名幼子等一切情狀(本院卷第38頁、第39頁)，量處
    如主文所示之刑，並諭知易科罰金之折算標準。
　㈢被告前未曾因故意犯罪受有期徒刑以上刑之宣告，有前開被
    告前案紀錄表1紙在卷可憑，其因一時失慮而罹刑典，惟犯
    後坦承犯行，足認具有悔意，另考量告訴人表示就緩刑附條
    件無意見等情，亦有上開本院公務電話紀錄1紙存卷可參，
    本院認被告經此偵審程序及刑之宣告，應知所警惕而無再犯
    之虞，認被告所犯上開罪刑之宣告，以暫不執行為適當，爰
    依刑法第74條第1項第1款規定，併諭知緩刑2年，以啟自新
    。又為使被告能從中深切記取教訓，本院認應課予一定條件
    之緩刑負擔，爰併依刑法第74條第2項第4款之規定，諭知被
    告應於本判決確定之日起6月內，向公庫支付新臺幣1萬元。
四、沒收　　
　　被告竊取如附表編號1至6所示之物，為其本案犯罪所得，編
    號1所示其中3件衣物與編號3所示1件衣物經警尋獲發還，依
    刑法第38條之1第5項規定，犯罪所得已實際合法發還告訴人
    ，不予宣告沒收或追徵；其餘衣物並未尋獲，被告亦未賠償
    告訴人，此部分應依刑法第38條之1第1項前段、第3項規定
    宣告沒收、追徵。
據上論斷，應依刑事訴訟法第273條之1第1項、第299條第1項前
段，刑法第320條第1項、第41條第1項前段、第74條第1項第1款
、第2項第4款、第38條之1第1項前段、第3項，刑法施行法第1條
之1第1 項，判決如主文。
中　　華　　民　　國　　110 　年　　4 　　月　　13　　日
                  刑事第二庭   法  官   黃麗竹
以上正本證明與原本無異。
如不服本判決，應於收受本判決後20日內向本院提出上訴書狀，
並應敘述具體理由。如未敘述上訴理由者，應於上訴期間屆滿後
20日內向本院補提理由書狀（均須按他造當事人之人數附繕本）
「切勿逕送上級法院」。
告訴人或被害人對於判決如有不服，具備理由請求檢察官上訴者
，其上訴期間之計算，係以檢察官收受判決正本日期為準。  
                               書記官   黃巧吟
中　　華　　民　　國　　110 　年　　4 　　月　　14　　日
附錄本案論罪科刑法條全文：
中華民國刑法第320條
意圖為自己或第三人不法之所有，而竊取他人之動產者，為竊盜
罪，處5年以下有期徒刑、拘役或50萬元以下罰金。
意圖為自己或第三人不法之利益，而竊佔他人之不動產者，依前
項之規定處斷。
前二項之未遂犯罰之。

編號    物品名稱 數量 總價     發還狀況 沒收物品、數量 1 女童Disney Heroines UT（短袖） 6件 1740元 經警發還其中3 件予優衣庫公司。 女童Disney Heroines UT（短袖）3件 2 童裝AIRism抗UV網眼連帽外套（長袖） 1件 590元 無 童裝AIRism抗UV網眼連帽外套（長袖）1件 3 女裝可攜式抗UV連帽外套 1件 990元 經警發還予優衣庫公司。  無。 4 女裝Fortune DISNEY UT（印花T恤/短袖） 2件 780元 無 女裝Fortune DISNEY UT（印花T恤/短袖）2件 5 女裝The Brands UT（短袖） 1件 390元 無 女裝The Brands UT（短袖）1件 6 嬰幼兒DRY家居服組（短袖/帆船/魚） 2件 780元 無 嬰幼兒DRY家居服組（短袖/帆船/魚）2件 總計  13件 5270元